臺灣高等法院刑事判決　　　　　　　　99年度上易字第2764號
上　訴　人
即　被　告　蔡宏忠
上列上訴人因竊盜案件，不服臺灣臺北地方法院99年度易字第
1561號，中華民國99年10月21日第一審判決（起訴案號：臺灣板
橋地方法院檢察署98年度偵字第17044號），提起上訴，本院判
決如下：
    主  文
上訴駁回。
    事  實
一、蔡宏忠前於民國93年間因竊盜案件，經臺灣臺北地方法院以
    93年度易字第1335號判決判處有期徒刑六月。又因贓物案件
    ，經臺灣臺北地方法院先後以93年度簡字第2147號判決判處
    有期徒刑三月、以94年度易字第270號判決判處有期徒刑五
    月，並以94年度聲字第1195號裁定定其應執行有期徒刑七月
    。又因違反槍砲彈藥刀械管制條例案件，經臺灣臺北地方法
    院以94年度訴字第1817號判決判處有期徒刑一年四月，併科
    罰金新臺幣（下同）100,000元，並經本院以95年度上訴字
    第3443號判決及最高法院以95年度臺上字第7152號判決，先
    後駁回上訴確定。又因施用毒品案件，經臺灣臺北地方法院
    以94年度訴字第371號判決分別判處有期徒刑七月及六月，
    經本院以94年度上訴字第3065號判決駁回上訴確定。前述三
    罪經本院以96年度聲減字第2096號裁定分別予以減刑及定其
    應執行為有期徒刑一年一月，併科罰金50,000元，罰金如易
    服勞役以新臺幣一千元折算一日。前述各罪接續執行，於96
    年9月3日縮刑期滿執行完畢。蔡宏忠猶不知悔改，竟與朱國
    共同基於意圖為自己不法所有之犯意聯絡，於97年12月27
    日晚間（起訴書誤載為97年11月初），一同駕駛車號不詳之
    汽車，前往臺北縣烏來鄉○○路82巷45號「烏來社區發展協
    會活動中心」（未有人居住），由蔡宏忠在汽車上負責把風
    ，另推由朱國徒手推開該活動中心大門入內竊取放置在該
    活動中心內之點唱家伴唱機一台、鐘王牌擴音器一台、電視
    機一台得手，朱國並將之搬運藏放於前開汽車內後，二人
    始一同駕車離去。嗣經「烏來社區發展協會活動中心」人員
    發覺遭竊，報警處理，而查知上情
二、案經臺北縣政府警察局新店分局報請臺灣板橋地方法院檢察
    署檢察官提起公訴，並經由臺灣板橋地方法院移轉管轄至臺
    灣臺北地方法院審理。
    理  由
甲、程序方面：
    按刑事訴訟法第159條第1項雖規定，被告以外之人於審判外
    之言詞或書面陳述，除法律有規定外，不得作為證據。惟同
    法第159條之5第1、2項已規定，經當事人於審判程序同意作
    為證據，法院審酌該言詞陳述或書面陳述作成時之情況，認
    為適當者，亦得為證據。又當事人、代理人或辯護人於法院
    調查證據時，知有第159條第1項不得為證據之情形，而未於
    言詞辯論終結前聲明異議者，視為有前項之同意（指同條第
    1項之同意作為證據），此乃第159條第1項所容許，得作為
    證據之例外規定之一。查本案所據以認定被告犯罪事實之供
    述證據及非供述證據，上訴人即被告蔡宏忠及檢察官於言詞
    辯論終結前，均未就上開證據主張有刑事訴訟法第159條第1
    項不得為證據之情形，本院復審酌各該證據作成時並無違法
    及證明力明顯過低之瑕疵等情況，認為適當，是被告未爭執
    之供述證據及非供述證據，均有證據能力。
乙、實體方面：
一、訊據被告雖供認有於上開時間與被告朱國一同駕駛車輛前
    往「烏來社區發展協會活動中心」之事實，惟矢口否認有何
    竊盜犯行，並辯稱：伊是與被告朱國一同駕駛車輛前去找
    友人，後來找不到友人，朱國提議去烏來活動中心搬物品
    ，伊說不要，朱國就自己去搬物品云云。然查上述事實，
    業據被告於原審審理時供稱：「關於烏來活動中心這一條是
    我跟被告朱國一起去的，被告朱國下車去搬的，後來搬
    東西上車，這壹條也是我提供給警察去追查的，這部分我願
    意認罪」等語不諱（見原審卷第150頁），核與同案被告朱
    國於原審審理時供認竊盜情節一致（見原審卷第150頁）
    ，並經證人吳健郎於偵查中證稱：97年12月27日晚間接近凌
    晨時，被告朱國開車到伊家將伴唱機、擴音機等物品放在
    伊家等語，及證人應佳雯於偵查中證稱：97年12月27日伊與
    吳建郎到新店市○○路○段巷口和被告蔡宏忠、朱國見面
    ，但伊和吳建郎都跟被告朱國說無法幫他們銷贓等語情節
    吻合（見1898號偵卷第137頁至第138頁），復有卷附贓物認
    領保管單一份在卷可資佐證（見1898號偵卷第61頁），足徵
    被告自白與事實相符，是被告竊盜犯行，洵堪認定。至被告
    嗣後空言翻供否認犯罪，應屬卸責飾詞，殊無可採。
二、核被告所為，係犯刑法第320條第1項之竊盜罪。被告以自己
    共同犯罪之意思，事先與朱國同謀，並於實施犯罪之際，
    擔任在外把風，推由朱國下手實施竊盜行為，依司法院大
    法官釋字第109號解釋均為共同正犯。又查被告有事實欄所
    述犯罪科刑執行情形，有本院被告前案紀錄表在卷可憑，其
    受有期徒刑執行完畢後，五年內故意再犯有期徒刑以上之本
    罪，為累犯，應依刑法第47條第1項之規定加重其刑。
三、原審以被告犯罪事證明確，適用刑法第28條、第320條第1項
    、第47條第1項、第41條第1項前段，刑法施行法第1條之1之
    規定，並酌斟判刑法第57條各款所列情狀，量處被告有期徒
    刑決五月，並諭知易科罰金之折算標準，其認定事實，適用
    法律及量刑，均為妥適。被告猶執陳詞否認犯罪，提起上訴
    為無理由，應予駁回。
據上論斷，應依刑事訴訟法第368條，判決如主文。
本案經檢察官林秀濤到庭執行職務。
中    華    民    國   100    年    2     月    15    日
                  刑事第十七庭  審判長法  官  王炳梁
                                      法  官  陳世宗
                                      法  官  周明鴻
以上正本證明與原本無異。
不得上訴。
                                      書記官  郭彥琪
中    華    民    國   100    年    2     月    15    日